【裁判字號】    95,抗,1705
【裁判日期】    951221
【裁判案由】    假處分
【裁判全文】
臺灣高等法院民事裁定                  95年度抗字第1705號
抗  告  人  萬泰商業銀行股份有限公司
法定代理人  甲○○
代  理  人  乙○○
上列抗告人因與相對人丙○○間假處分事件，對於中華民國95年
11月8日臺灣板橋地方法院95年度裁全字第11331號所為裁定提起
抗告，本院裁定如下：
    主      文
抗告駁回。
抗告訴訟費用由抗告人負擔。
    理      由
一、按「債權人就金錢以外之請求因請求標的之現狀變更，有日
    後不能強制執行，或甚難強制執行之虞，欲保全強制執行者
    ，得聲請假處分。」民事訴訟法第 532條定有明文。又債權
    人聲請假處分，依同法第 533條準用第525條、第526條規定
    ，應釋明「請求及假處分之原因」，且兩者缺一不可。若債
    權人就假處分之原因絲毫未予釋明，法院即不得命供擔保後
    為假處分。
二、抗告人於原法院聲請意旨略以：訴外人即借款人鑫海興業有
    限公司於民國（下同）93年11月29日、95年 3月27日邀訴外
    人楊慶賢為連帶保證人，向抗告人借款新台幣（下同）1,60
     0,000元，嗣後鑫海興業有限公司未能依約還本付息，已喪
    失期限利益，全部借款視為到期，抗告人並向台北地方法院
    對借款人及保證人起訴，惟訴外人楊慶賢於債務尚未清償之
    際，在95年8月24日將其所有坐落台北縣樹林市○○段805地
    號土地及其上1456建號之不動產（下稱系爭不動產）贈與相
    對人，並於95年 9月15日完成移轉登記，減損抗告人之償債
    來源，頃聞相對人有變賣脫產消息，抗告人恐於提起撤銷楊
    慶賢及相對人間之贈與行為之際，相對人再行處分系爭不動
    產，而有無法回復原狀之虞，依民事訴訟法第 532條規定聲
    請假處分，固據抗告人提出借據、系爭不動產謄本及異動清
    冊、財團法人金融聯合徵信中心資料等影本，以釋明其請求
    之原因，惟抗告人就其主張有日後不能強制執行，或甚難執
    行之虞之假處分原因，並未提出可即時調查之證據以為釋明
    ，依上開說明，法院自不得命為假處分，原法院駁回抗告人
    之聲請，並無不合。抗告意旨仍未釋明假處分之原因，其指
    摘原裁定不當，求予廢棄，為無理由，應予駁回。
三、據上論結，本件抗告為無理由，爰裁定如主文。
中    華    民    國    95    年    12    月    21    日
                    民事第十一庭
                        審判長法  官  鄭雅萍
                              法  官  薛中興
                              法  官  林恩山
正本係照原本作成。
本裁定除以適用法規顯有錯誤為理由，並經本院許可外，不得再
抗告。如提起再抗告，應於收受後10日內委任律師為訴訟代理人
向本院提出再抗告狀。並繳納再抗告費新台幣１千元。
中    華    民    國    95    年    12    月    25    日
                              書記官  周淑靜


司法院資訊處製作；財團法人民間司法改革基金會備份。
